臺灣臺中地方法院民事裁定            
                                     111年度司繼字第68號
聲  請  人  江翊股份有限公司

法定代理人  林宛玄  
聲  請  人  格正投資股份有限公司

法定代理人  黃千芝  


受  選任人  林助信律師    

上列聲請人聲請為被繼承人鄭國龍選任遺產管理人事件，本院裁
定如下：
    主      文
選任林助信律師為被繼承人鄭國龍之遺產管理人。
准對被繼承人鄭國龍之大陸地區以外繼承人為承認繼承之公示催
告。
被繼承人鄭國龍之大陸地區以外繼承人，應自前項公示催告最後
揭示於法院公告處、資訊網路及其他適當處所之日起，壹年內承
認繼承，上述期限屆滿，無繼承人承認繼承時，被繼承人鄭國龍
之遺產，於清償債權並交付遺贈物後，如有賸餘即歸屬國庫。
聲請程序費用由被繼承人鄭國龍之遺產負擔。
    理      由
一、按繼承開始時，繼承人之有無不明，而無親屬會議或親屬會
    議未於一個月內選定遺產管理人者，利害關係人或檢察官得
    聲請法院選任遺產管理人，並由法院依公示催告程序，定六
    個月以上之期限，公告繼承人，命其於期限內承認繼承，民
    法第1177條、第1178條規定甚明。次按，先順序繼承人均拋
    棄其繼承時，由次順序之繼承人繼承。其次順序繼承人有無
    不明或第四順序之繼承人均拋棄其繼承權者，準用關於無人
    承認繼承之規定，民法第1176條第6項定有明文。
二、本件聲請意旨略以：被繼承人鄭國龍（男、民國00年0月00
    日生、身分證統一編號：Z000000000號、生前最後住所：臺
    中市○區○○街000號2樓之2）為第三人鄭林錦之繼承人，第三
    人鄭林錦所持有之建物坐落於聲請人所有之土地上，而建物
    坐落於土地上本應給付相當對價，是聲請人提起請求租金訴
    訟（本院108年度訴字第2914號），因被繼承人已於96年9月
    11日死亡，其繼承人均拋棄繼承，其遺產無人繼承，為利訴
    訟程序進行，爰依民法第1178條第2項規定請求選任被繼承
    人鄭國龍之遺產管理人等語。
三、經查，聲請人上開主張之事實，業據其提出被繼承人鄭國龍
    之除戶戶籍謄本、繼承系統表、系爭土地及建物登記第一類
    謄本影本等為證，復經本院依職權調取96年度繼字第2356號
    卷宗查核無訛，堪信為真實。從而，聲請人聲請選任被繼承
    人鄭國龍之遺產管理人，揆諸前揭規定，為有理由，應予准
    許。嗣經本院函詢臺中市律師公會名冊之律師有無擔任本件
    遺產管理人之意願，有林助信律師具狀同意擔任本件遺產管
    理人，有民事陳明狀附卷可稽。茲審酌林助信為執業律師，
    具有專業知識及能力，且與被繼承人鄭國龍所遺遺產間無利
    害關係，若由其擔任本件遺產管理人，應能秉持其專業倫理
    擔當此具公益性質之職務，並順利達成管理保存及清算遺產
    之任務。執此，本院認為由林助信律師擔任被繼承人鄭國龍
    之遺產管理人，應屬妥適，爰選任之。
四、依家事事件法第127條第4項規定，裁定如主文。
中　　華　　民　　國　　111 　年　　5 　　月　　26　　日
                  家事法庭  司法事務官　張吉祥
以上正本係照原本作成。
如不服本件裁定，得於裁定書送達之翌日起10日內，以書狀敘述
理由，向本庭提起抗告，並應繳納抗告費新台幣1000元。  
中　　華　　民　　國　　111 　年　　5 　　月　　26　　日
                                書記官　林雅慧